臺灣高等法院民事裁定　　　　　　　　　99年度破抗字第25號
抗　告　人　通達國際股份有限公司
法定代理人　蔡江隆
代　理　人　蔡朝安律師
複代　理人　黃馨儀律師
上列抗告人因聲請宣告破產事件，對於中華民國99年6月1日臺灣
板橋地方法院99年度破字第23號裁定，提起抗告，本院裁定如下
：
    主  文
抗告駁回。
抗告程序費用由抗告人負擔。
    理  由
一、按稅捐之徵收，優先於普通債權，土地增值稅、地價稅、房
    屋稅之徵收，優先於一切債權及抵押權；營業稅稅款、滯報
    金、怠報金、滯納金及利息等稅捐之徵收，優先於普通債權
    ；在破產程序中先於他普通債權而受清償，此觀稅捐稽徵法
    第6條第1項、第 2項、第49條、加值型及非加值型營業稅法
    第57條及破產法第 112條規定自明。又債務人之資產已不足
    清償稅捐等優先債權，他債權人更無受償之可能，倘予宣告
    破產，反而須優先支付破產財團之管理、分配所生之費用及
    破產管理人之報酬等財團費用，將使破產財團之財產更形減
    少，優先債權人即稅捐機關之債權減少分配或無從分配，其
    他債權人更無在破產程序受分配之可能，顯與破產制度之本
    旨不合（最高法院98年度第4次民事庭會議決議(一)參照）。
二、本件抗告人於原法院聲請意旨略以：伊於民國96年元月進行
    改組董事會，經營權更易轉由現任經營階層經營。由於近來
    銀行陸續拒絕借款、無法募得現金投資，導致伊資金出現缺
    口，而有營運資金不足之情事，伊評估現有資產不足抵償債
    務，爰依破產法第57條之規定，聲請宣告伊破產等語，並提
    出負債現況表、欠稅資料明細表、財產清冊、債權清冊、土
    地及建物登記簿謄本為證。經查：
  (一)抗告人所有坐落臺北縣土城市○○段802號及同段建號1822
    之房地，分別設定抵押權予臺灣銀行股份有限公司（以下稱
    臺灣銀行）、臺灣銀行、尚志資產開發股份有限公司（以下
    稱尚志公司）及遠東國際商業銀行股份有限公司（以下稱遠
    東銀行），擔保最高限額分別為新臺幣（下同）9,600萬元
    、3,400萬元、1億2,000萬元、4,800萬元；另同段803及182
    3、1824 之房地，亦經設定抵押權予臺灣土地銀行股份有限
    公司（以下稱土地銀行）、兆豐國際商業銀行股份有限公司
    （以下稱兆豐銀行）、臺灣銀行、尚志公司及遠東銀行，擔
    保最高限額分別為2億880萬元、6,000萬元、8,000萬元、1
    億2,0000萬元、4,800萬元（見原法院卷第19-33頁），而臺
    灣銀行、土地銀行、兆豐銀行及尚志公司之擔保債權尚餘金
    額為4,159萬740元、4,583萬100元、522萬元、1億2,000萬
    元（見本院卷第 90、93-96頁），均在前開抵押權擔保範圍
    而得行使別除權，加計保證人代償金額1,962萬7,478元，合
    計得行使別除權之金額為2億3,444萬8,509 元（見本院卷第
    90頁）。依抗告人所提法務部行政執行署板橋行政執行處囑
    託鑑定報告，前開不動產鑑價總計2億4,872萬7,910 元。而
    抗告人積欠臺北縣政府稅捐稽徵處地價稅36萬1,272 元（見
    本院卷第91頁），依首開說明應優先於抵押權受償，再扣除
    前開別除權之債權2億3,444萬8,509元後，約略尚餘1,392萬
    元，加計現金及約當現金1,244萬178元、應收款項淨額128
    萬6,992元、存貨淨值155萬2,221元、用品盤存11萬9,370元
    、動產淨值441萬4,586元、其他資產49萬5,352 元（見本院
    卷第87頁），合計資產為3,422萬8,699元。
  (二)惟依抗告人所提之負債資料，其積欠北區國稅局臺北縣分局
    營業稅及營利事業所得稅本稅即達7億5,396萬1,277 元（見
    本院卷第89頁），扣除於99年12月23日執行繳清金額7,703
    萬6,711元，亦尚餘6億7,692萬4,566元，是其之現有資產，
    顯不足清償上開稅捐之優先債權，他債權人更無受償之可能
    ，倘予宣告破產，尚須優先支付破產財團之管理、分配所生
    之費用及破產管理人之報酬等財團費用，將使破產財團之財
    產更形減少，優先債權人即稅捐機關之債權減少分配或無從
    分配，其他債權人更無在破產程序受分配之可能，顯與破產
    制度之本旨不合。是抗告人依破產法第57條、第58條規定，
    聲請裁定宣告抗告人破產，依首開說明，不應准許。原法院
    駁回抗告人之聲請，核無不合。抗告意旨指摘原裁定不當，
    聲明廢棄，為無理由，應予駁回。
三、據上論結，本件抗告為無理由，爰裁定如主文。
中    華    民    國   100    年    4     月    28    日
                    民事第十一庭
                        審判長法  官  呂太郎
                              法  官  徐福晉
                              法  官  詹文馨
正本係照原本作成。
本裁定除以適用法規顯有錯誤為理由外，不得再抗告。如提起再
抗告，應於收受後10日內委任律師為代理人向本院提出再抗告狀
。並繳納再抗告費新台幣１千元。
中    華    民    國   100    年    5     月    2     日
                              書記官  洪秋帆